Inventaris van het archief van J. Couvreur [levensjaren 1900-1971], 1947-1952
Nationaal Archief, Den Haag
Collectie 166 J. Couvreur
Couvreur
1947-1952
C22038
0.20 meter; 13 inventarisnummers.
Normale geschreven, getypte en gedrukte documenten, geen bijzondere handschriften. Daarnaast foto's.
Nationaal Archief, Den Haag
J. Couvreur
J. Couvreur (1900-1971) was in de periode 1946-1949 assistent-resident en afdelingschef op Sumba en assistent-resident op Timor. Op Sumba trachtte hij een vorm van zelfbestuur te initiëren door de instelling van de Sumba-raad en de Raad van Zelfbestuurders. Het archief bevat documenten m.b.t. het zelfbestuur op Sumba en de Memorie van Overgave (Sumba, 1948). Een groot deel van het archief bestaat uit persfoto's, onder meer afkomstig van het Ministerie van Voorlichting van de Republiek Oost-Indonesië.
Archiefvorming
Geschiedenis van de archiefvormer
Jules Couvreur jr. werd op 8 januari 1900 in Goudswaard geboren. Hij begon in 1926 zijn ambtelijke loopbaan in Nederlands-Indië als gezaghebber op Sumatra's Westkust. Daarna was hij resident in Riouw en Zuid-Celebes. In augustus 1945 werd hij resident van Timor en onderhorigheden. Daar maakte hij de onafhankelijkheidsverklaring van ir. Sukarno op 17 augustus 1945 mee. Tijdens de onderhandelingen en ongeregeldheden in verband met de soevereiniteitsoverdracht van Indonesië in de jaren 1945-1949 bleef hij in Oost-Indonesië werkzaam. In 1946 was hij assistent-resident en afdelingschef op Sumba waar hij tijdens de ondertekening van het Linggadjati-akkoord en de eerste politionele actie in functie bleef. Tot juni 1948 trachtte hij in zijn ambtsgebied een vorm van zelfbestuur te stimuleren door middel van de Sumba-raad en de Raad van Zelfbestuurders op Sumba. Van juli 1948 tot mei 1949 werd hij assistent-resident ter beschikking van de resident te Kupang (Timor). Van november 1949 tot zijn pensionering in juli 1953 was hij als assistent-resident werkzaam in Nederlands Nieuw-Guinea. Op 15 juli 1971 overleed hij.
Geschiedenis van het archiefbeheer
In 1964 schonk Couvreur een verzameling papieren, voornamelijk ontvangen en opgemaakt tijdens zijn assistent-residentschap te Sumba, aan het Algemeen Rijksarchief.
De rechtstitel is (nog) onbekend
Inhoud en structuur van het archief
2.21
Aanwijzingen voor de gebruiker
Openbaarheidsbeperkingen
Volledig openbaar.
Materiële beperkingen
Aanvraaginstructie
Openbare archiefstukken kunnen online worden aangevraagd en gereserveerd. U kunt dit ook via de terminals in de studiezaal van het Nationaal Archief doen. Om te kunnen reserveren dient u de volgende stappen te volgen:
U maakt een profiel aan op www.gahetna.nl, en logt vervolgens in
Via de archiefinventaris (alleen de beschrijvingen met rode nummers) selecteert u het gewenste archiefstuk door op de knop 'Reserveren' te klikken
In het volgende scherm geeft u aan op welke dag u het archiefstuk wilt inzien
Indien u zich bevindt in de studiezaal en een tafelnummer heeft ontvangen kunt u dit nummer vermelden. Als u geen tafelnummer heeft kunt u tafelnummer 777 laten staan
Vervolgens bevestigt u uw reservering door deze te versturen.
Verwant materiaal
Beschikbaarheid van kopieën
Beschrijving van de series en archiefbestanddelen
- Persfoto's, afkomstig van The Netherlands Indies Government Information Service (NIGIS) genomen tijdens de installatie van het Constructiekabinet Oost-Indonesië, met fotografische portretten van ministers, 1947 januari 13; 1; 1 omslag
- Persfoto, afkomstig van de Regeringsvoorlichtingsdienst te Batavia, genomen tijdens de toespraak van Sutan Sjahrir ter gelegenheid van de tekening van de basisovereenkomst van Linggadjati, 1947 maart 25; 2; 1 stuk
- Persfoto's, afkomstig van de Regeringsvoorlichtingsdienst te Batavia,genomen tijdens de opening van de eerste zitting van het parlement van Oost-Indonesië, 1947 april 22; 3; 1 omslag
- Persfoto's genomen tijdens officiële bezoeken van president Sukawati van Oost-Indonesië., 1947 april - juni; 4; 1 omslag
- Persfoto's afkomstig van het ministerie van Voorlichting van Oost-Indonesië, 1947; 5-8; 4 omslagen
  - Bestuursoverdracht van Sumbawa en Timor, 1947 juli., 5
  - Oost-Java na de politionele actie, 1947 augustus, 6
  - Viering van de verjaardag van koningin Wilhelmina, 1947 augustus 31, 7
  - Bezoek van mevrouw Sukawati, echtgenote van de president van Oost-Indonesië, aan Pangkadjene, 1947 september 20, 8
- Ingekomen rapporten en aantekeningen over de inlandse bestuursvormen op Sumba, 1947 december - 1948 maart en z.d.; 9; 1 omslag
- Rapport van Couvreur aan de resident van Timor en onderhorigheden, ten geleide van notulen van vergaderingen en resoluties van de Raad van Zelfbestuurders van Sumba en de Sumba-raad, met bijlagen, 1948 februari - juni; 10; 1 pak
- Memorie van overgave van J. Couvreur, aftredend assistent-resident op Sumba, 1948 juni; 11; 1 katern
- Persfoto's afkomstig van het Algemeen Nederlands Persbureau (ANP), genomen tijdens de Ronde Tafelconferentie, 1949 december; 12; 1 omslag
- Groepsfoto's, afkomstig van particulieren, genomen bij diverse gelegenheden, 1952 en z.d.; 13; 1 omslag